【裁判字號】    98,審訴,124
【裁判日期】    980227
【裁判案由】    毒品危害防制條例
【裁判全文】
臺灣士林地方法院刑事判決             98年度審訴字第124號
公  訴  人  臺灣士林地方法院檢察署檢察官
被      告  甲○○
上列被告因違反毒品危害防制條例案件，經檢察官提起公訴（九
十八年度毒偵字第五六號），被告為有罪之陳述，本院合議庭裁
定改行簡式審判程序，並判決如下：
    主  文
甲○○施用第一級毒品，累犯，處有期徒刑拾月；又施用第二級
毒品，累犯，處有期徒刑肆月，應執行有期徒刑壹年。
    事  實
一、甲○○前因施用毒品案件，經依臺灣南投地方法院裁定送觀
    察、勒戒後，因認無繼續施用毒品傾向，經臺灣南投地方法
    院檢察署檢察官以九十一年度毒偵字一一０號為不起訴處分
    確定。又於九十二年間因施用毒品案件，經臺灣彰化地方法
    院裁定送觀察、勒戒及強制戒治一年，於九十二年十二月三
    十日強制戒治期滿執行完畢，刑責部分則經同法院判處有期
    徒刑八月確定；另因竊盜案件經同法院判處有期徒刑十月確
    定，上開案件經接續執行，於九十四年十月九日縮刑期滿執
    行完畢；復因施用毒品、竊盜等案件，分別經同法院判處有
    期徒刑十一月、九月確定，嗣經接續執行並經減刑，於九十
    六年十二月十二日縮刑期滿執行完畢。詎仍未戒除毒癮，於
    前案強制戒治執行完畢釋放後五年內，基於施用第一級毒品
    海洛因之犯意，於九十七年十一月十二日下午二時許，在臺
    北市○○區○○路二段三二０巷二十八號一樓住處附近之公
    園，以針筒注射之方式，施用海洛因一次；復基於施用第二
    級毒品甲基安非他命之犯意，於九十七年十一月十七日下午
    二時五分許為警採尿往前回溯四日內之某時，在不詳處所，
    以將甲基安非他命置於玻璃球內，用火燒烤吸食其煙霧之方
    式，施用甲基安非他命一次。嗣於九十七年十一月十七日中
    午十二時五十分許，因交通違規為警在臺北市大安區○○○
    路○段與敦化南路一段路口攔檢查獲，經警採集尿液送驗呈
    嗎啡及甲基安非他命陽性反應，始查知上情。
二、案經臺北市政府警察局大安分局報請臺灣士林地方法院檢察
    署檢察官偵查起訴。
    理  由
一、前揭犯罪事實，業據被告甲○○於本院準備程序及審理時供
    認不諱，又被告為警查獲時，經採集其尿液送檢驗結果，呈
    嗎啡及甲基安非他命陽性反應，有臺灣尖端先進生技醫藥股
    份有限公司九十七年十一月二十七日實驗室檢體編號AC4703
    9 號濫用藥物檢驗報告及臺北市政府警察局偵辦毒品案件尿
    液檢體委驗單各一紙在卷可稽，足徵被告自白與事實相符。
    本件事證明確，被告犯行堪以認定。
二、按犯毒品危害防制條例第十條之施用毒品罪者，檢察官應聲
    請法院裁定令被告入勒戒處所觀察、勒戒。觀察、勒戒後，
    檢察官依據勒戒處所之陳報，認受觀察、勒戒人無繼續施用
    毒品傾向者，應即釋放，並為不起訴處分；認受觀察、勒戒
    人有繼續施用毒品傾向者，檢察官應聲請法院裁定令入戒治
    處所施以強制戒治。經觀察、勒戒或強制戒治執行完畢釋放
    後，五年內再犯毒品危害防制條例第十條之罪者，檢察官應
    依法追訴，毒品危害防制條例第二十條第一項、第二項、第
    二十三條第二項分別定有明文。查被告前因施用毒品案件，
    經送觀察、勒戒後，認有繼續施用毒品之傾向，再送強制戒
    治，於九十二年十二月三十日期滿執行完畢，刑責部分則經
    臺灣彰化地方法院以九十二年度訴字四一五號判決處有期徒
    刑八月確定，有刑案資料查註紀錄表及矯正簡表各一份在卷
    可稽，被告於強制戒治執行完畢釋放後，五年內再犯毒品危
    害防制條例第十條之罪，經檢察官提起公訴，本院應予審理
    。按海洛因、甲基安非他命分別係毒品危害防制條例第二條
    第二項第一款、第二款所稱之第一級、第二級毒品。核被告
    施用海洛因及甲基安非他命之行為，分別係犯毒品危害防制
    條例第十條第一項之施用第一級毒品罪及同條例第十條第二
    項之施用第二級毒品罪。被告持有海洛因及甲基安非他命進
    而施用，其持有海洛因及甲基安非他命之低度行為應各為施
    用海洛因及甲基安非他命之高度行為所吸收，均不另論罪。
    被告所犯施用第一級毒品罪及施用第二級毒品罪，犯意各別
    ，行為互殊，罪名不同，應予分論併罰。又被告有事實欄所
    述犯罪科刑執行情形，有臺灣高等法院被告前案紀錄表附卷
    可參，其於有期徒刑執行完畢後，五年內故意再犯有期徒刑
    以上之本罪，均應依刑法第四十七條第一項之規定論以累犯
    ，並加重其刑。爰審酌被告有多次施用毒品之前科，素行不
    佳，惟考量其僅各施用海洛因及甲基安非他命一次及犯罪戕
    害自己身心健康，與犯罪後供認犯行之態度等一切情狀，分
    別量處如主文所示之刑，並定其應執行之刑。
據上論斷，應依刑事訴訟法第二百九十九條第一項前段、第二百
七十三條之一第一項，毒品危害防制條例第十條第一項、第二項
，刑法第十一條前段、第四十七條第一項、第五十一條第五款，
判決如主文。
本案經檢察官王巧玲到庭執行職務。
中    華    民    國    98    年     2    月    27    日
                  刑事第一庭法  官  周明鴻
以上正本證明與原本無異。
如不服本判決應於收受判決後10日內向本院提出上訴書狀，並應
敘述具體理由；其未敘述上訴理由者，應於上訴期間屆滿後20日
內向本院補提理由書（均須按他造當事人之人數附繕本）「切勿
逕送上級法院」。
                            書記官  丁梅芬
中    華    民    國    98    年     2    月    27    日
附錄論罪科刑法條：
毒品危害防制條例第十條第一項、第二項
施用第一級毒品者，處 6 月以上 5 年以下有期徒刑。
施用第二級毒品者，處 3 年以下有期徒刑。


司法院資訊處製作；財團法人民間司法改革基金會備份。
